【裁判字號】    98,消債更,259
【裁判日期】    980407
【裁判案由】    聲請更生程序
【裁判全文】
臺灣高雄地方法院民事裁定           98年度消債更字第259號
聲  請  人  甲○○
上列當事人因消費者債務清理事件聲請更生，本院裁定如下：
    主  文
聲請人甲○○自中華民國九十八年四月七日十六時起開始更生程
序。
命司法事務官進行本件更生程序。
    理  由
一、聲請人意旨略以：聲請人於消費者債務清理條例通過後向最
    大債權銀行中國信託商業銀行聲請前置協商，於97年8 月15
    日因未能接受顯足以負擔之還款方案致協商不成立。由於聲
    請人現工作收入3 萬餘元，尚須負擔每月必要家庭生活費用
    ，並被法院扣薪，是扣除基本生活開銷後，顯入不敷出，聲
    請人現今總債務已超過其總資產甚多，每月所餘亦不足以支
    應銀行要求償還之金額，實無法負擔還款條件，已達不能清
    償債務或有不能清償之虞之程度，爰聲請准予裁定更生等語
    。
二、按債務人不能清償債務或有不能清償之虞者，得依消費者債
    務清理條例所定更生或清算程序，清理其債務。債務人無擔
    保或無優先權之債務總額未逾新台幣（下同）1200萬元者，
    於法院裁定開始清算程序或宣告破產前，得向法院聲請更生
    。又債務人與金融機構協商成立者，不得聲請更生或清算。
    。如法院開始更生程序之裁定，應載明其年、月、日、時，
    並即時發生效力。法院裁定開始更生或清算程序後，得命司
    法事務官進行更生或清算程序，必要時得選任律師、會計師
    或其他適當之自然人或法人一人為監督人或管理人。消費者
    債務清理條例第3 條、第42條第1 項、第151 條第5 項前段
    、第6 項、第45條第1 項及第16條第1 項分別定有明文。
三、經查：聲請人所主張之上開事實，業據提出戶籍謄本（卷15
    -16 頁、148-149 頁）、聲請人向最大債權金融機構辦理前
    置協商申請書及相關資料（卷17-24 頁）、95、96年國稅局
    各類所得資料清單、財產歸屬資料清單（卷26-28 頁）、薪
    俸單（卷29-30 頁、104-105 頁）、聯合徵信中心之個人資
    料（卷32-36 頁）、前置協商不成立通知書（卷39頁）、土
    地及建物登記謄本（卷70-73 頁）、勞健保投保資料（卷31
    頁、8 6-88頁、118-119 頁、126-127 頁）、高雄市市庫支
    出收回書及薪資單（卷150-153 頁）、中國信託商業銀行民
    事陳報狀（卷189-191 頁）等在卷可憑，可信為實。
四、本院審酌聲請人目前任職於高雄市勞工局訓練就業中心，月
    薪約3 萬餘元（卷104-105 頁96年員工薪俸單），按內政部
    公告97年度高雄市低收入戶每人每月最低生活費用10,991元
    之標準計算基本生活開銷後，縱依現行債務協商最長期限18
    0 期，利率０％，則就上揭負債總額7,862,920 元（卷11-1
    3 頁債權人清冊，包括民間債權）而言，平均每月還款大約
    43,683元左右，確已不足清償債務，堪認聲請人之債務大於
    財產，而有不能清償債務情事。而聲請人無擔保或無優先權
    之債務總額未逾新臺幣1,200 萬元，復無同條例第46條規定
    已經法院裁定開始清算程序或宣告破產及第6 條第3 項、第
    8 條各款所定駁回更生聲請等程序事由存在，則債務人聲請
    更生，是有理由。爰裁定如主文。
中    華    民    國    98    年    4     月     7    日
                  民事第三庭    法  官  藍家慶
上為正本係照原本作成。
本裁定已於98年4月7日下午4時公告。
本件不得抗告。
中    華    民    國    98    年    4     月      7   日
                            書  記  官  呂姿儀


司法院資訊處製作；財團法人民間司法改革基金會備份。
